【裁判字號】    95,訴,948
【裁判日期】    950628
【裁判案由】    毒品危害防制條例
【裁判全文】
臺灣桃園地方法院刑事判決               95年度訴字第948號
公  訴  人  台灣桃園地方法院檢察署檢察官
被      告  甲○○
                    （現於桃園女子監獄執行中）
指定辯護人  本院公設辯護人乙○○
上列被告因毒品危害防制條例案件，經檢察官提起公訴（95年度
毒偵字第1176號），並更正犯罪事實，被告自白犯罪，經本院合
議庭裁定由受命法官獨任進行簡式審判程序，檢察官聲請改依協
商程序而為判決，本院判決如下：
    主      文
甲○○連續施用第一級毒品，累犯，處有期徒刑拾月；扣案之第
一級毒品海洛因貳包（合計淨重零點壹柒公克，空包裝重零點
玖公克）沒收銷燬之。
    事實及理由
一、甲○○前有麻醉藥品管理條例、詐欺等前科，又因施用毒品
    案件，經本院以87年度毒聲字第1958號裁定送觀察、勒戒，
    於民國87年9 月27日入勒戒所執行觀察勒戒，認有繼續施用
    毒品傾向，經本院以87年度毒聲字第2421號裁定令入戒治處
    所施以強制戒治，於87年10月27日入戒治處所施以強制戒治
    ，於88年3 月11日停止強制戒治並交付保護管束，後因違反
    保護管束情節重大，經本院於88年8 月16日以88年度毒聲字
    第4647號裁定撤銷停止強制戒治，令入強制戒治處所施以強
    制戒治，於89年1 月24日再入戒治處所施以強制戒治，於89
    年9 月6 日執行完畢，並經台灣桃園地方法院檢察署檢察官
    於89年11月20日以89年度戒偵字第719 號為不起訴處分確定
    ；復因施用毒品案件，經本院以90年度毒聲字第4340號裁定
    令入戒治處所施以強制戒治，於91年8 月20日入戒治處所施
    以強制戒治，於92年7 月3 日停止強制戒治並交付保護管束
    ，於92年8 月19日保護管束期滿，並經台灣桃園地方法院檢
    察署檢察官以91年度毒偵緝字第300 號提起公訴，經本院於
    91年12月9 日，以91年度桃簡字第1175號判處有期徒刑6 月
    確定；另又再因施用毒品案件，經台灣桃園地方法院檢察署
    檢察官再以91年毒偵字第2218號提起公訴，經本院於91年12
    月6 日，以91年訴字第1469號判處有期徒刑7 月確定，嗣前
    開2 罪經裁定應執行有期徒刑1 年1 月確定，於93年3 月13
    日入監執行，於94年4 月1 日執行完畢出監（構成累犯）；
    復又因施用毒品案件，經本院於94年11月4 日以94年度訴字
    第1972號判處有期徒刑1 年2 月確定，目前仍在執行中。詎
    猶不知悔改，復基於施用第一級毒品海洛因之概括犯意，自
    94年12月間某日起至95年2 月11日止，連續在桃園縣中壢市
    ○○路27號，以將海洛因摻入香菸後燒烤之方式，連續施用
    第一級毒品海洛因多次，嗣為警於95年2 月11日19時30分許
    ，在桃園縣中壢市○○街97號查獲，並扣得第一級毒品海洛
    因2 包（合計淨重0.17公克，空包裝重0.39公克），而知悉
    上情。案經桃園縣政府警察局中壢分局報請台灣桃園地方法
    院檢察署檢察官偵查起訴。
二、證據：
  (一)被告於本院審理中之自白。
  (二)桃園縣政府警察局中壢分局被採尿人姓名編號對照表及台灣
    檢驗科技股份有限公司濫用藥物尿液檢驗報告各1 份（見偵
    卷第21頁、第54頁）。
  (三)法務部調查局95年4 月13日調科壹字第080010946 號鑑定通
    知書1 紙（見本院卷）。
三、本件被告已認罪，經檢察官與被告於準備程序達成協商之合
    意，其合意內容為：被告願受科處有期徒刑10月。經查，上
    開協商合意並無刑事訴訟法第455 條之4 第1 項所列情形之
    1 ，檢察官聲請改依協商程序而為判決，本院爰不經言詞辯
    論，於協商合意範圍內為協商判決，合予敘明。
四、沒收：扣案第一級毒品海洛因2 包（合計淨重0.17公克，空
    包裝重0.39公克），有法務部調查局95年4 月13日調科壹字
    第080010946 號鑑定通知書1 紙附卷可憑（見本院卷），為
    本件查獲之第一級毒品，應依毒品危害防制條例第18條第1
    項前段規定宣告沒收銷燬之；另「本局鑑驗毒品秤重主要係
    以傾倒，必要時亦會輔以刮杓刮取之方式，儘可能將原送驗
    包裝袋內毒品與包裝袋分離後各別秤重，所得之毒品重量稱
    為『淨重』，包裝袋重量則以『空包裝重』稱之，然無論依
    上述何種方式分離，原送驗包裝袋內均仍會有微量毒品成分
    殘留」等語，此亦有法務部調查局93年11月16日調科壹字第
    09362396550 函可參，是包裝袋與海洛因並無法完全析離，
    均應依毒品危害防制條例第18條第1 項前段併諭知沒收銷燬
    之。
五、附記事項：
  (一)併案意旨略以（台灣桃園地方法院檢察署95年度毒偵字第19
    91號）：被告於95年3 月29日為警採尿前回溯96小時內某時
    ，在臺灣地區不詳地點，施用第二級毒品甲基安非他命之犯
    行，認與前揭有罪部分有連續犯裁判上一罪而移送本院併案
    審理等語。經查，被告於95年3 月29日經警查獲後所採集之
    尿液經送驗之結果，係呈現安非他命及甲基安非他命之陽性
    反應，而鴉片類之可待因及嗎啡係無反應，此有台灣檢驗科
    技股份有限公司95年4 月14日濫用藥物尿液檢驗報告1 紙附
    卷可參（見本院卷），被告於本院審理中亦供述於95年3 月
    間並無施用第一級毒品海洛因（見本院95年6 月27日筆錄）
    ，而施用第一級毒品海洛因與施用第二級毒品甲基安非他命
    ，犯意互殊、行為互異，並不具有裁判上一罪之關係，本院
    自不得併予審判，應退回由檢察官另為偵辦，附此敘明。
  (二)按刑法上連續犯所謂出於概括犯意反覆為之，必須多次之犯
    罪行為，自始均在一個預定犯罪計劃內，且出於主觀上同一
    犯意，始足當之。若中途另有新的犯意發生，縱所犯為同一
    罪名，如非連續其開始之犯意，不能成立連續犯。查被告於
    94年12月間某日起至95年2 月11日有施用第一級毒品海洛因
    ，於95年5 月間又因施用第一級毒品海洛因而為警查獲（台
    灣桃園地方法院檢察署95年度毒偵字第3105號），然被告於
    本院審理中已自承：於本案被查獲後，即戒除施用第一級毒
    品海洛因，於95年5 月底又因朋友再次引誘始而施用第一級
    毒品海洛因等語（見本院95年6 月27日筆錄），參以被告於
    95年3 月29日另案為警查獲時，所採集之尿液經送驗結果，
    鴉片類呈現陰性反應一情，有台灣檢驗科技股份有限公司95
    年4 月14日濫用藥物尿液檢驗報告1 紙附卷可參（見本院卷
    ），足以證明被告於95年2 月11日為警查獲後，即已戒除施
    用第一級毒品海洛因，被告於95年5 月31日為警查獲時，縱
    有施用第一級毒品海洛因之犯行，已難以認定與本院前開對
    被告論罪科刑部分自始均在被告同一個預定犯罪計劃內，而
    出於主觀上始終同一犯意進行之，是被告於95年5 月31日為
    警查獲時施用第一級毒品海洛因之犯行，與本院前開對被告
    論罪科刑部分非屬裁判上一罪之連續犯，本院無從併與審理
    ，附此敘明。
六、應適用之法條：刑事訴訟法第455 條之4 第2 項、第455 條
    之8 ，毒品危害防制條例第10條第1 項、第18條第1 項前段
    ，刑法第11條、第56條、第47條。
七、本判決除有刑事訴訟法第455 條之4 第1 項第1 款、第2 款
    、第4 款、第6 款、第7 款所定情形之一，或違反同條第2
    項規定者外，不得上訴。
八、如不服本件判決，得自收受判決送達後10日內，向本院提出
    上訴書狀，上訴於第二審法院。
中    華    民    國    95    年    6     月    28    日
                  刑事第四庭  法  官  張淑華
以上正本證明與原本無異。
如不服本判決，應於送達後10日內，向本院提出上訴狀。
                              書記官  郭中明
中    華    民    國    95    年    7     月    5     日
附錄本案論罪科刑法條
毒品危害防制條例第10條
施用第一級毒品者，處 6 月以上 5 年以下有期徒刑。
施用第二級毒品者，處 3 年以下有期徒刑。


司法院資訊處製作；財團法人民間司法改革基金會備份。
